【裁判字號】    99,易,59
【裁判日期】    990531
【裁判案由】    竊盜
【裁判全文】
臺灣新竹地方法院刑事判決                99年度易字第59號
公  訴  人  臺灣新竹地方法院檢察署檢察官
被      告  丁○○
            丙○○
上列被告等因竊盜案件，經檢察官提起公訴（99年度偵字第1046
號、第1322號），本院依簡式審判程序判決如下：
    主  文
丁○○共同犯攜帶兇器竊盜罪，累犯，處有期徒刑玖月，扣案月
牙剪壹支沒收；又犯攜帶兇器竊盜罪，累犯，處有期徒刑伍月，
扣案月牙剪壹支沒收。應執行有期徒刑壹年，扣案月牙剪壹支沒
收。
丙○○共同犯攜帶兇器竊盜罪，累犯，處有期徒玖月，扣案月牙
剪壹支沒收。
    事  實
一、丁○○前(1)於民國95年間因施用毒品案件，經本院於95年1
    月19日以94年度竹簡字第1083號判決有期徒刑6 月；(2)於94
    年間因竊盜案件，經本院於94年12月22日以94年易字第656
    號判決有期徒刑7 月確定；(3)於95年間因竊盜案件，經臺灣
    苗栗地方法院於95年2 月3 日以94年度易字第931 號判決有
    期徒刑9 月確定。前開3 罪，經臺灣苗栗地方法院於95年6
    月5 日以95年度聲字第331 號裁定應執行有期徒刑1 年9 月
    ，於96年6 月4 日因縮短刑期假釋出監，所餘期間付保護管
    束，於96年8 月3 日保護管束期滿，未經撤銷假釋，以已執
    行完畢論。
二、丙○○前於93年間因恐嚇案件，經臺灣臺中地方法院於93年
    11月6 日判決有期徒刑5 月確定，於94年1 月12日易科罰金
    執行完畢。
三、詎其等猶不知悔改，丁○○與丙○○共同意圖為自己不法所
    有之犯意聯絡，於98年12月6 日凌晨約1 時許，共同前往位
    在新竹縣新埔鎮○○路366 號之新竹縣新埔國民小學內，趁
    夜黑無人之際，由丙○○持丁○○所有客觀上足供兇器使用
    之月牙剪為工具，攀爬上教室外面窗台後，再登上旁邊凸出
    平台，以所持用之月牙剪剪斷校內中正堂旁邊懸掛之電纜線
    6 段，約共120 公尺，總重約20公斤，並交由丁○○收捲而
    竊取之。得手後，由丙○○負責變賣。嗣新竹縣新埔國民小
    學發現電纜線遭竊而報警處理，經警調閱校內監視錄影資料
    ，而循線查獲上情。
四、丁○○又意圖為自己不法之所有，於98年12月13日約20時許
    ，前往新竹縣新埔鎮○○路垃圾場旁，持客觀上足供兇器使
    用之自製加長型月牙剪剪斷該垃圾場旁新埔鎮○○○○○路
    燈電線桿（新埔高幹84支13號、路燈編號16059 ）上之懸掛
    電線約54公尺而竊取之。得手後，再賣至桃園縣龍潭鄉○○
    路附近不知名資源回收場。嗣於99年2 月1 日凌晨5 時15分
    許遭警盤查時，為警在丁○○所駕駛之W2－6432號自用小客
    車內查獲上開自製加長型月牙剪1 支、安非他命吸食器玻璃
    球2 個（丁○○涉犯違反毒品危害防制條例罪嫌部分，由臺
    灣新竹地方法院檢察署檢察官另案偵辦），並扣得上開物品
    。嗣丁○○在未為有偵查職權之公務員黃俊明發覺犯罪前向
    員警承認犯行，並自願接受裁判，而查知上情。
五、案經新竹縣政府警察局新埔分局、竹北分局報告臺灣新竹地
    方法院檢察署檢察官偵查起訴。
    理  由
壹、程序事項：
    本件被告丁○○、丙○○所犯加重竊盜罪，係非死刑、無期
    徒刑、最輕本刑為3 年以上有期徒刑之罪，被告等於本院準
    備程序進行中，就被訴事實為有罪之陳述，經本院認合於刑
    事訴訟法第273 條之1 第1 項之規定，裁定進行簡式審判程
    序。
貳、實體部分：
一、訊據被告丁○○、丙○○就前開竊盜犯罪事實，於偵、審程
    序中均自白認罪，核與證人甲○○、乙○○於警詢中證述發
    覺電纜線、電線失竊之過程大致相符，並有下列書證可資參
    酌：
    (一)新竹縣政府警察局新埔分局新埔派出所受理刑事案件報案
      三聯單（見99偵1322偵查卷第13頁）。
    (二)新竹縣新埔國民小學電纜線失竊現場照片2 張（見同上偵
      查卷第14頁）。
    (三)監視錄影翻拍照片5 張（見同上偵查卷第15-17頁）。
    (四)扣押筆錄、扣押物品目錄表（見99偵1046偵查卷第35-38
      頁）。
    (五)新埔鎮路燈維修成果表1 紙及維修照片5 張（見同上偵查
      卷第44 -45頁）。
    (六)車號W2-6432 號自用小客車蒐證相片5 張（見同上偵查卷
      第47-49 頁）。
    (七)路燈電線桿蒐證照片9 張（見同上偵查卷第50-54 頁）。
    (八)並有扣案加長型月牙剪1 支可按。
    是認被告丁○○、丙○○上開自白內容應與事實相符，而堪
    採信。從而，本件事證已臻明確，被告等加重竊盜犯行，堪
    予認定，應依法予以論罪科刑。
二、論罪科刑部分：
    (一)按刑法第321 條第1 項第3 款之罪，係以行為人攜帶兇器
      竊盜為其加重條件，此所謂兇器，其種類並無限制，凡客
      觀上足對人之生命、身體、安全構成威脅，具有危險性之
      兇器均屬之，且祇須行竊時攜帶此種具有危險性之兇器為
      已足，並不以攜帶之初有行兇之意圖為必要（最高法院79
      年度臺上字第5253號判例參照）。本件被告丁○○、丙○
      ○持扣案之月牙剪1 支，剪斷新竹縣新埔國民小學所有校
      園內之電纜線及新竹縣新埔鎮公所所有電線桿上電線竊取
      之，該月牙剪即屬客觀上足對人之生命、身體、安全構成
      威脅，具有危險性之兇器，合先敘明。
    (二)核被告丁○○就犯罪事實三、四部分所為，均係犯刑法第
      321 條第1 項第3 款加重竊盜罪；被告丙○○就犯罪事實
      三部分所為，係犯刑法第321 條第1 項第3 款加重竊盜罪
      。
    (三)被告丁○○與丙○○就犯罪事實三部分，有犯意聯絡及行
      為之分擔，為共同正犯。
    (四)被告丁○○所犯上開加重竊盜罪間犯意各別，行為互殊，
      地點及被害人亦均不相同，應予分論併罰。
    (五)又被告丁○○就犯罪事實四部分，在有偵查犯罪權限之人
      尚未發覺前，主動向警方供出犯罪事實，符合自首要件，
      業據承辦員警黃俊明於本院審理時證述在卷（見本院卷第
      65-67 頁），依刑法第62條前段之規定減輕其刑。
    (六)丁○○前(1)於95年間因施用毒品案件，經本院於95年1 月
      19日以94年度竹簡字第1083號判決有期徒刑6 月；(2)於94
      年間因竊盜案件，經本院於94年12月22日以94年易字第65
      6 號判決有期徒刑7 月確定；(3)於95年間因竊盜案件，經
      臺灣苗栗地方法院於95年2 月3 日以94年度易字第93 1號
      判決有期徒刑9 月確定。前開3 罪，經臺灣苗栗地方法院
      於95年6 月5 日以95年度聲字第331 號裁定應執行有期徒
      刑1 年9 月，於96年6 月4 日因縮短刑期假釋出監，所餘
      期間付保護管束，於96年8 月3 日保護管束期滿，未經撤
      銷假釋，以已執行完畢論。丙○○前於93年間因恐嚇案件
      ，經臺灣臺中地方法院於93年11月6 日判決有期徒刑5 月
      確定，於94年1 月12日易科罰金執行完畢等情，有臺灣高
      等法院被告2 人前案紀錄表在卷可參。被告丁○○於受有
      期徒刑之執行完畢後，5 年以內故意再犯本件犯罪事實三
      、四有期徒刑以上各罪，被告丙○○於受有期徒刑之執行
      完畢後，5 年以內故意再犯本件犯罪事實三有期徒刑以上
      之罪，均為累犯，均應依刑法第47條第1 項之規定，分別
      加重其刑。被告丁○○就犯罪事實四部分同時有加重及減
      輕事由，依刑法第71條第1 項規定，先加後減之。
    (七)爰審酌被告2 人正值青壯年，不循正途謀財，竟思不勞而
      獲，以行竊方式侵害他人所有財物，不尊重他人之財產權
      ，行竊之手段、被告等所竊得財物之價值、所生危害，及
      被告犯後坦承犯行態度等一切情狀，本院認公訴人就被告
      丁○○部分均求處1 年2 月，被告丙○○部分求處1 年1
      月，尚嫌過重，爰分別量處如主文所示之刑，暨就被告丁
      ○○宣告有期徒刑部分併定應執行刑，以示懲儆。
三、沒收部分：
    按供犯罪所用之物，以屬於犯罪行為人者為限，得沒收之，
    刑法第38條第1 項第2 款、第3 項定有明文。又扣案被告丙
    ○○持以竊盜之月牙剪1 支，為其與被告丁○○共同竊取犯
    罪事實三財物，及被告丁○○竊取犯罪事實四所示財物所用
    ，且為被告丁○○所有，業據被告丁○○、丙○○供陳在卷
    ，爰依前開規定，於被告等諭知罪、刑欄項下，均併為沒收
    之諭知。另扣案之安非他命吸食器玻璃球2 個，雖為被告丁
    ○○所有，惟非被告等供本件竊盜犯行所用之物，爰不為沒
    收之諭知。
據上論斷，應依刑事訴訟法第299 條第1 項前段，刑法第321 條
第1 項第3 、第28條、第38條第1 項第2 款、第62條前段、第51
條第5 款、第47條第1 項，刑法施行法第1 條之1 第1 項、第2
項前段，判決如主文。
本案經檢察官陳宏兆到庭執行職務。
中    華    民    國    99    年    5     月    31    日
                        刑事第四庭    法  官    邱玉汝
以上正本證明與原本無異。
如不服本判決應於收受本判決後10日內向本院提出上訴書狀，上
訴書狀應敘述具體理由。上訴書狀未敘述上訴理由者，應於上訴
期間屆滿後20日內補提理由書狀於本院(均須按他造當事人之人
數附繕本 )「切勿逕送上級法院」。
中    華    民    國    99    年    5     月    31    日
                                      書記官    陳怡芳
附錄本案論罪科刑法條：
刑法第321條：
犯竊盜罪而有左列情形之一者，處六月以上、五年以下有期徒刑
：
一、於夜間侵入住宅或有人居住之建築物、船艦或隱匿其內而犯
    之者。
二、毀越門扇、牆垣或其他安全設備而犯之者。
三、攜帶兇器而犯之者。
四、結夥三人以上而犯之者。
五、乘火災、水災或其他災害之際而犯之者。
六、在車站或埠頭而犯之者。
前項之未遂犯罰之。

司法院資訊處製作；財團法人民間司法改革基金會備份。
